最高法院刑事判決　　　　　　　　　　　　　　　八十七年度台上字第一七六六號
　　上訴人　台灣高等法院台中分院檢察署檢察官
　　被　告　甲○○
右上訴人因被告搶奪案件，不服台灣高等法院台中分院中華民國八十六年十二月二十
四日第二審判決（八十六年度上訴字第一六六二號，起訴案號：台灣台中地方法院檢
察署八十五年度偵字第一七三二五號），提起上訴，本院判決如左：
    主  文
上訴駁回。
    理  由
按刑事訴訟法第三百七十七條規定：上訴於第三審法院，非以判決違背法令為理由，
不得為之。是提起第三審上訴，應以原判決違背法令為理由，係屬法定要件。如果上
訴理由狀並未依據卷內訴訟資料，具體指摘原判決不適用何種法則或如何適用不當，
或所指摘原判決違法情事，顯與法律規定得為第三審上訴理由之違法情形，不相適合
時，均應認其上訴為違背法律上之程式，予以駁回。本件原判決撤銷第一審不當之科
刑判決，改判諭知被告甲○○無罪。係以公訴意旨略稱：被告於民國八十五年九月二
日十六時二十分許，乘坐饒宏彬（已經檢察官處分不起訴確定）所駕駛之ＰＢ－七○
二七號紅色廂型車，途經台中市○○路○段一六○號前，見楊雅惠乘騎機車後載其妹
楊雅菱在前行駛，認有機可乘，竟意圖為自己不法之所有，從車內伸手搶奪楊雅惠背
在左肩之皮包；拉扯間，機車因重心不穩，當場人車倒地，楊雅惠因而擦傷多處，被
告見狀始行放手而未得逞，因認其涉有刑法第三百二十五條第三項、第一項之搶奪未
遂罪嫌等情。經質之被告弗承搶奪犯行，並辯稱：伊當天下午搭乘上開廂型車，係從
台中縣東勢鎮經太平市前往大里市宿舍拿取行李，途中並未搶奪楊女之皮包等語。而
被害人楊雅惠、楊雅菱姊妹及證人陳文正於檢警偵訊中均無法指認行搶歹徒之面貌，
縱被告所搭乘之汽車同為紅色廂型車，且被害人與證人所抄錄之車號亦屬相同。然楊
女姊妹指稱：歹徒行搶後廂型車曾回頭往反方向行駛；證人陳文正卻證述：歹徒行搶
後，經其騎機車追趕，廂型車並未回頭行駛等語，彼此指證情節互不一致，難認其所
抄錄之車號即係行搶歹徒所駕駛之汽車。雖被告經台灣省政府警務處刑事警察大隊測
謊結果有不實之反應，然測謊結果並不能作為認定被告犯罪事實之唯一證據。何況被
告所辯行車之路線、沿途購買食物之名稱及抵達之地點與證人饒宏彬、洪新發供證之
情節悉相符合。是被告被訴搶奪犯行尚屬不能證明。已詳其取捨證據及得心證之理
由。所為論斷，俱有卷內證據資料足憑，從形式上觀察，原判決並無違背法令之情形
存在。查證據之取捨及證據之證明力如何，均屬事實審法院得自由裁量、判斷之職權
，苟其此項裁量、判斷，並不悖乎通常一般之人日常生活經驗之定則或論理法則，又
於判決內論其何以作此判斷之心證理由者，即不得任意指摘其為違法，據為提起第
三審上訴之合法理由。上訴意旨置原判決上開明確論斷於不顧，對原審採證、認事及
證據證明力之審判職權行使，任憑己見，漫指原判決違法，並再事爭執被害人楊雅惠
姊妹、證人陳文正之指證屬實，證人饒宏彬、洪新發之證言偏頗云云。然其所指摘者
均為單純事實上之爭辯，要非適法之第三審上訴理由。是上訴意旨所指摘原判決違法
情事，顯與法律規定得為第三審上訴理由之違法情形，不相適合。揆諸首開說明，其
上訴為違背法律上之程式，應予駁回。
據上論結，應依刑事訴訟法第三百九十五條前段，判決如主文。
中      華      民      國    八十七    年      五      月    二十一    日
                              最高法院刑事第八庭
                                  審判長法官  紀  俊  乾
                                        法官  楊  商  江
                                        法官  黃  正  興
                                        法官  陳  正  庸
                                        法官  陳  世  雄
      右正本證明與原本無異
                                              書  記  官
中      華      民      國    八十七    年      五      月    二十六    日
